臺灣高等法院臺中分院刑事裁定　　　 94年度抗字第619號
抗　告　人　臺灣彰化地方法院檢察署檢察官
具　保　人　乙○○
受　刑　人　甲○○
上列抗告人因聲請沒入保證金案件，不服臺灣彰化地方法院中華
民國94年9月12日裁定（94年度聲字第1759號 ），提起抗告，本
院裁定如下：
    主  文
原裁定撤銷，發回台灣彰化地方法院。
    理  由
一、本件原審法院檢察署檢察官聲請意旨以：受刑人甲○○因業
    務過失致死案件，前經該署檢察官指定保證金新臺幣（下同
    ）25,000元，由具保人乙○○於繳納該保證金後，已將受刑
    人釋放。茲因該受刑人逃匿，爰依法聲請將原繳納之上開保
    證金沒入等語。
二、原審裁定意旨略以：本件聲請人前項聲請，固據其提出臺灣
    彰化地方法院檢察署保證金收據、送達證書及拘提報告各一
    紙為證。然查，臺灣彰化地方法院檢察署對受刑人之執行通
    知，其送達處所為「彰化縣社頭鄉○○村○○路10之2號 」
    ，然被告之住所應為「彰化縣社頭鄉○○村○○路10號之 2
    」，此有卷內所附送達證書影本、個人基本資料查詢及戶籍
    謄本各一紙可資為證。依前揭說明，本件通知書尚未合法送
    達於受刑人，受刑人既未受合法通知，則其是否確已逃匿，
    仍有疑義，本件聲請尚有未洽，應予駁回等語。
三、抗告意旨略以：受刑人之戶籍雖為「彰化縣社頭鄉○○村○
    ○路10號之2 」，惟受刑人於警詢筆錄、偵查中之和解書、
    審理中之刑事委任狀，均自陳地址為「社頭村三民路10-2號
    」，且本案歷經一、二審審理，判決書所載、送達處所均為
    「三民路10之2號 」，另本案傳喚執行時，仍以上址送達，
    亦由本人收受。原判決以本件通知未合法送達於受刑人為由
    駁回聲請，尚有未洽，爰提起抗告，請求撤銷原裁定等語。
四、按「具保之被告逃匿者，應命具保人繳納指定之保證金額，
    並沒入之‧‧‧保證金已繳納者，沒入之」，刑事訴訟法第
    第一一八條第一項定有明文。該條項所謂之「逃匿」，實務
    上類皆以是否經傳拘無著以為憑斷。經查，依卷附彰化縣警
    察局田中派出所處理相驗案件初步調查報告暨報驗書、警詢
    筆錄之記載，受刑人甲○○之地址均載為：彰化縣社頭鄉○
    ○村○○路「10之2號 」，即受刑人甲○○於偵查中與對造
    成立和解之和解書、於原審委任辯護人之刑事委任狀所載之
    地址亦均為彰化縣社頭鄉○○村○○路「10之2號 」，有該
    和解書、刑事委任狀影本各一份在卷可稽。甚且，本件檢察
    官傳喚受刑人甲○○於九十四年七月十四日下午二時三十分
    到案執行之傳票所載地址亦為彰化縣社頭鄉○○村○○路「
    10之2號 」，該執行傳票並經受刑人本人收受，有台灣台中
    地方法院檢察署送達通知書影本一份在卷可稽。上開執行傳
    票既經送達給受刑人本人收受，即屬合法送達；原裁定雖以
    本件臺灣彰化地方法院檢察署對受刑人之執行傳票，其送達
    處所為「彰化縣社頭鄉○○村○○路10之2號 」，然被告之
    住所應為「彰化縣社頭鄉○○村○○路10號之2 」，而認上
    開傳票尚未合法送達於受刑人云云。惟查，原裁定並未說明
    三民路「10之2號」與三民路「10號之2」是否為不同之兩個
    地址，所為非合法送達之認定已嫌率斷；退步言之，縱認三
    民路「10之2號」與三民路「10號之2」係二不同之處所，然
    按「送達於應送達人之住居所、事務所或營業所行之。但在
    他處會晤應受送達人時，得於會晤處所行之」，刑事訴訟法
    第六十二條準用刑事訴訟法第一百三十六條第一項亦定有明
    文。縱認該執行傳票應送達之處所為三民路「10號之2 」，
    然卻在三民路「10之2號 」會晤受刑人並完成送達程序，依
    上開規定，亦屬合法送達。原裁定未為詳查，率將抗告人於
    原審之聲請駁回，自有未當；抗告人執此指摘原裁定不當，
    為有理由，應由本院將原裁定撤銷，並為期調查之翔實及維
    護當事人之審級利益，將本件發回原審法院更為調查後另為
    適當之裁定，裨昭折服。
據上論斷，應依刑事訴訟法第四百十三條前段，裁定如主文。
中　　華　　民　　國　　94　　年　　10 　月　　17 　　日
            刑事第四庭　審判長法  官  洪  耀  宗
                              法  官  陳  欣  安
                              法  官  江  德  千
上列正本證明與原本無異。
具保人得再抗告。
如不服本裁定，應於裁定送達後五日內向本院提出抗告狀。
                              書記官  吳  麗  琴
中　　華　　民　　國　　94　　年　  10 　月　　18 　　日
                                                      Ａ
